【裁判字號】    98,刑智上訴,78
【裁判日期】    990121
【裁判案由】    違反著作權法等
【裁判全文】
智慧財產法院刑事判決
                                  98年度刑智上訴字第78號
上  訴  人  甲○○
即  被  告
上列上訴人因違反著作權法等案件，不服臺灣臺南地方法院98年
度訴緝字第39號，中華民國98年9 月11日第一審簡式判決（起訴
案號：臺灣臺南地方法院檢察署94年度偵字第5930、7811、9666
、6278 號），提起上訴，本院判決如下：
    主  文
上訴駁回。
    事  實
一、緣許永昌（經檢察官另案併由台灣高雄地方法院審理）與某
    不詳姓名成年男子、何美娟、郝國懷、鄭如汎、張秋茂（以
    上四人均業經原審判刑確定）等人，基於共圖意圖營利，而
    明知係侵害著作財產權之光碟重製物而散布之常業犯意及販
    賣猥褻光碟之概括犯意，自民國93年10月間許起，共組一盜
    拷光碟（含一般侵害著作權盜之拷光碟及內有男女性交等內
    容之猥褻色情光碟）銷售集團，由該不詳姓名男子提供上開
    光碟供許永昌銷售，由許永昌授意郝國懷在臺南市○○街21
    號成立「急達通」快遞公司，由郝國懷擔任名義負責人兼送
    貨員，並雇用鄭如汎處理電話接單及訂貨等事宜，及雇用張
    秋茂負責將盜拷光碟配送到客戶住處，並由許永昌同時安排
    郝國懷在高雄市○○區○○路823 之1 號13樓擔任盜拷光碟
    發送中心之現場負責人兼送貨員，並預備將來遭查獲後，由
    郝國懷頂替許永昌作為該發送中心之人頭負責人，且由許永
    昌安排女友何美娟在該發送中心擔任南北聯絡人，負責協調
    盜拷光碟貨物之調度與客戶訂單彙整事宜。甲○○明知上情
    ，仍基於共同犯意聯絡，自94年3 月間起，參與該集團，開
    設廣告公司，負責該集團北部地區之海報及光碟發送事宜。
    渠等以每片新臺幣（下同）40元至100 元不等之價格，而販
    賣散布附表一、二、三之編號1 、2 所示盜拷之光碟著作重
    製物予不特定之不詳姓名之買受人，侵害美商迪士尼企業股
    份有限公司等及其他不詳之權利人之著作財產權（其侵害之
    光碟片名、數量及著作財產權人均詳如附表一、一之一、一
    之二、附表二、二之一、二之二、附表三、三之一、三之二
    所示），並均恃以之為生活之職業。渠等並同時先後多次以
    上開價格販賣交付附表一編號3 、附表三編號3 所示猥褻光
    碟予不特定之不詳姓名之買受人。迄至94年5 月4 日止經臺
    南地方法院檢察署檢察官指揮保護智慧財產權警察大隊至上
    開高雄市○○路之上址執行搜索，並扣得郝國懷所有之附表
    二編號1 至11所示供本案共同犯罪所用及編號12號所示預備
    供本案共同犯罪所用之物，在台南市○○路○段164 巷4弄
    29號，扣得郝國懷所有之附表三編號1 、2 、4 至7 號所示
    、鄭如汎所有之附表三編號8 至10所示之供本案共同犯罪所
    用之物、編號3 所示郝國懷所有之猥褻光碟；在高雄市○○
    ○路385 號11樓，扣得得許永昌所有之附表四編號1 至11
    所示供本案共同犯罪所用及編號12號所示預備供本案共同犯
    罪所用之物；在台南市精忠三村486 號扣得張秋茂所有之附
    表五編號1 所示、郝國懷所有之附表五編號2 、3 所示之供
    本案共同犯罪所用之物，而查獲上情；於94年7 月27日，經
    保護智慧財產權警察大隊循線至台北市○○區○○路30巷10
    2 弄13號，扣得附表一編號1 、2 、4 至13所示甲○○所有
    供本案共同犯罪所用之物、編號3 所示之猥褻光碟。
二、案經內政部警政署保護智慧財產權警察大隊移送臺南地方法
    院檢察署檢察官偵查起訴。
    理  由
一、上揭事實，業據被告於原審準備程序中為認罪陳述（見原審
    98年度訴緝字第39號卷第70頁背面），經原審合議庭裁定由
    受命法官進行簡式審判程序，被告於審理中亦坦承犯行不諱
    （見同上揭卷第74頁、107 頁背面）、核與同案被告何美娟
    、郝國懷、鄭如汎、張秋茂等於偵查中及原審之供述相符，
    並有如附表所示之物扣案可稽，事證明確，被告犯行堪予認
    定。
二、新舊法比較適用方面：
    查被告行為後，刑法已於九十四年二月二日修正公布，並於
    九十五年七月一日生效施行，行為後法律有變更者，適用行
    為時之法律，但行為後之法律有利於行為人者，適用最有利
    於行為人之法律，刑法修正後第二條第一項定有明文。茲比
    較本案該部分所涉新舊法如下：
  (一)著作權法巳於95年5 月30日修正公佈施行，修正後之著作權
    法第94條之常業販賣盜版光碟罪，業經刪除，則被告所犯罪
    名，依新法應依數罪併罰之規定分論併罰，此刪除顯已影響
    行為人刑罰之法律效果，自屬法律有變更，比較新、舊法結
    果，修正後之規定顯非較有利於被告。
  (二)刑法第56條之連續犯規定，業經刪除，則被告所犯販買猥褻
    光碟罪名，依新法應依數罪併罰之規定分論併罰，此刪除雖
    非犯罪構成要件之變更，但顯已影響行為人刑罰之法律效果
    ，自屬法律有變更，比較新、舊法結果，修正後之規定顯非
    較有利於被告。
  (三)被告行為時之刑法第33條第5 款規定：罰金為一元以上及罰
    金罰鍰提高標準條例第一條前段規定：依法律應處罰金、罰
    鍰者，就其原定數額得提高為二倍至十倍。是被告行為時之
    最低罰金刑經提高後為十元以上，經折算為新臺幣後，為新
    臺幣三十元以上。而九十五年七月一日公布施行之刑法第三
    十三條第五款則規定：罰金以新臺幣一千元以上。經比較新
    舊刑法第三十三條第五款規定之結果，修正後規定並未較有
    利於被告，應適用修正前之規定。
  (四)經上綜合比較結果，本件上開部分應依刑法修正後第二條第
    一項規定，一體適用上開修正前之刑法及著作權法相關規定
    。
三、按刑法上所謂常業，係指反覆以同種類行為為目的之職業性
    犯罪而言，僅須有賴某種犯罪為業之意思，而有事實上之表
    現為已足（最高法院八十五年度台上字五一○號判例參照）
    。故刑法所定常業罪，僅須有賴某種犯罪為業之意思，又有
    事實表現即為已足，不以藉該犯罪為惟一生活為必要，更不
    以經營時日長短、所得多寡或盈虧結果為認定標準。故核被
    告所為，係犯廢止前著作權法第九十四條第一項、著作權法
    第九十一條之一第三項之散布盜版光碟常業罪及刑法第二百
    三十五條第一項之販賣猥褻光碟罪。被告與許永昌、何美娟
    、鄭如汎及張秋茂及不詳姓名成年男子等人間，具有犯意聯
    絡及行為分擔，均為共同正犯。其先後多次販賣猥褻光碟犯
    行，時間緊接，犯罪構成要件相同，顯係基於一個概括犯意
    反覆為之，應依修正前刑法第五十六條連續犯之規定論以一
    罪，並依法加重其刑。其以一常業販賣行為同時觸犯前揭二
    罪，應依刑法第五十五條前段想像競合犯之規定，從一重之
    散布盜版光碟常業罪處斷。
四、原審調查後以被告犯行事證明確，審酌被告與共犯許永昌等
    人共組規模非小之販賣盜拷光碟及猥褻色情光碟銷售集團，
    向不定買受人銷售，對著作財產權人之權利及社會善良風俗
    所生危害非輕，審理中復經通緝到案，惟參與之犯罪時間非
    長，審理中坦承犯行，及其素行等一切情狀，量處有期徒刑
    一年六月，以資懲儆，並以扣案之附表一編號1 、2 、4 至
    13所示物品，係被告甲○○所有供本案共同犯罪所用之物，
    扣案之附表二編號1 至11所示物品，係共犯郝國懷所有供本
    案共同犯罪所用之物，編號12號所示物品，係其所有預備供
    本案共同犯罪所用之物，附表三編號1 、2 、4 至7 號所示
    物品，係共犯郝國懷所有供本案共同犯罪所用之物，編號8
    至10所示之物品，係共犯鄭如汎所有供本案共同犯罪所用之
    物，附表四編號1 至11所示之物品，係共犯許永昌所有供本
    案共同犯罪所用，編號12號所示物品，係其所有預備供本案
    共同犯罪所用之物，扣案之附表五編號1 所示物品，係共犯
    張秋茂所有，編號2 、3 所示物品，係共犯郝國懷所有，均
    係供本案共同犯罪所用之物；扣案之附表一編號3 、附表三
    編號3 所之物品，係猥褻之光碟，均應分別依法宣告沒收；
    復敘明被告犯罪時間，雖在96年4 月24日之前，所受宣告刑
    未逾有期徒刑1 年6 月，惟被告係於96年1 月10日為原審發
    布通緝，迄至98年6 月6 日始為警緝獲，並未於96年12月31
    日前自動到案接受審判，不合中華民國九十六年罪犯減刑條
    例第五條規定之減刑條件，自不得減刑。認事用法，核無不
    合。
五、被告上訴意旨以其雖坦承犯行，惟其參與本件之犯罪時間係
    自94年3 月起，較其他共犯係自93年10月起即開始犯罪為短
    ，其僅參與海報及光碟之發送，並未重製著作，其犯行並非
    重心，且發送每片光碟僅獲利5 元，顯較其餘共犯所得40至
    100 元之獲利低廉，故原審判決量處上訴人之刑責竟與其他
    共犯相同，實有違刑法第57條之規定，顯屬過重云云。惟查
    ，被告係該犯罪集團北部地區之負責人，與同案被告許永昌
    、何美娟、郝國懷、鄭如汎、張秋茂等係共同正犯，基於共
    犯連帶負擔之法理，被告對於其他共犯所為部分亦應負擔，
    而非僅應負擔其自己所為部分，況且其係經原審傳喚無著後
    通緝到案，原審審酌其係共同正犯，且為北部地區之負責人
    及其犯後通緝到案等一切情狀，而量處與同案其他被告相同
    之刑度，並無違法不當。被告上訴意旨不能認為有理由，應
    予駁回。
六、被告經合法傳喚，無正當理由不到庭，爰不待其陳述而逕行
    判決，併予敘明。
據上論斷，應依刑事訴訟法第三百六十八條、第三百七十一條，
判決如主文。
本案經檢察官羅雪梅到庭執行職務。
中    華    民    國     99    年    1    月    21    日
                    智慧財產法院第二庭
                          審判長法  官  陳國成
                                法  官  蔡惠如
                                法  官  陳忠行
以上正本證明與原本無異。
如不服本判決應於收受送達後10日內向本院提出上訴書狀，並應
敘述具體理由。其未敘述上訴理由者，應於上訴期間屆滿後20日
內向本院補提理由書狀（均須按他造當事人之人數附繕本），切
勿逕送上級法院。
中    華    民    國     99    年    1    月    21    日
                                書記官  陳士軒
附錄法條：
修正前著作權法第94條第1項：
以犯第91條第1 、2 項、第91條之1 、第92條或第93條之罪為常
業者，處1 年以上7 年以下有期徒刑，得併科新臺幣30萬元以上
3 百萬元以下罰金。
刑法第235條第1項：
散布、播送或販賣猥褻之文字、圖畫、聲音、影像或其他物品，
或公然陳列，或以他法供人觀覽、聽聞者，處2 年以下有期徒刑
、拘役或科或併科3 萬元以下罰金。
附表一：（甲○○被扣押證物部分）
┌──┬──────┬──────┬───────┐
│編號│證物品名    │數量        │ 備        註 │
├──┼──────┼──────┼───────┤
│  1 │盜版影音光碟│174片       │其片名、著作財│
│    │            │            │產權人、片數詳│
│    │            │            │如附表一之一。│
│    │            │            │              │
├──┼──────┼──────┼───────┤
│  2 │盜版音樂光碟│19片        │其片名、著作財│
│    │            │            │產權人、片數詳│
│    │            │            │如附表一之二。│
│    │            │            │              │
├──┼──────┼──────┼───────┤
│  3 │猥褻光碟    │14片        │              │
├──┼──────┼──────┼───────┤
│  4 │盜版光碟宣傳│3980張      │              │
│    │單          │            │              │
├──┼──────┼──────┼───────┤
│  5 │牛皮紙包裝袋│800封       │              │
├──┼──────┼──────┼───────┤
│  6 │傳真機      │1台         │號碼：00-00000│
│    │            │            │583           │
├──┼──────┼──────┼───────┤
│  7 │隨身碟      │1個         │內含盜版光碟片│
│    │            │            │宣傳單顧客電磁│
│    │            │            │紀錄          │
├──┼──────┼──────┼───────┤
│  8 │客戶訂片總單│3張         │              │
├──┼──────┼──────┼───────┤
│  9 │客戶訂片出貨│14張        │              │
│    │單          │            │              │
├──┼──────┼──────┼───────┤
│ 10 │盜版光碟宣傳│1張         │              │
│    │單信封      │            │              │
├──┼──────┼──────┼───────┤
│ 11 │客戶名單    │3張         │              │
├──┼──────┼──────┼───────┤
│ 12 │員工工作週薪│17張        │              │
│    │表          │            │              │
├──┼──────┼──────┼───────┤
│ 13 │營利事業登記│3張         │              │
│    │簿影本      │            │              │
└──┴──────┴──────┴───────┘
附表一之一：
┌──┬───────┬───────┬──┐
│編號│   中文片名   │著作財產權利人│片數│
├──┼───────┼───────┼──┤
│  1 │明天過後      │不詳          │  2 │
├──┼───────┼───────┼──┤
│  2 │小熊維尼-溫馨 │不詳          │  2 │
│    │的百畝森林    │              │    │
├──┼───────┼───────┼──┤
│  3 │玩具總動員2   │不詳          │  2 │
├──┼───────┼───────┼──┤
│  4 │兒童教學-學前 │不詳          │  6 │
│    │教育列車      │              │    │
├──┼───────┼───────┼──┤
│  5 │美少女戰士    │不詳          │  1 │
├──┼───────┼───────┼──┤
│  6 │恐怖蠟像館    │不詳          │  2 │
├──┼───────┼───────┼──┤
│  7 │醫道          │不詳          │ 64 │
├──┼───────┼───────┼──┤
│  8 │神鬼玩家      │不詳          │  3 │
├──┼───────┼───────┼──┤
│  9 │大宅門-門都沒 │不詳          │  3 │
│    │有            │              │    │
├──┼───────┼───────┼──┤
│ 10 │歌劇魅影      │不詳          │  3 │
├──┼───────┼───────┼──┤
│ 11 │耶穌受難記    │不詳          │  1 │
├──┼───────┼───────┼──┤
│ 12 │波特萊爾的冒險│不詳          │  2 │
├──┼───────┼───────┼──┤
│ 13 │蒸氣男孩      │不詳          │  2 │
├──┼───────┼───────┼──┤
│ 14 │非法正義      │不詳          │  2 │
├──┼───────┼───────┼──┤
│ 15 │不死咒怨      │不詳          │  2 │
├──┼───────┼───────┼──┤
│ 16 │鬼來電        │不詳          │  2 │
├──┼───────┼───────┼──┤
│ 17 │奪魂鋸        │不詳          │  2 │
├──┼───────┼───────┼──┤
│ 18 │鬼影          │不詳          │  2 │
├──┼───────┼───────┼──┤
│ 19 │單身日記      │不詳          │  2 │
├──┼───────┼───────┼──┤
│ 20 │航站奇緣      │不詳          │  2 │
├──┼───────┼───────┼──┤
│ 21 │真狗          │不詳          │  2 │
├──┼───────┼───────┼──┤
│ 22 │風中奇緣2-倫敦│不詳          │  2 │
│    │之旅          │              │    │
├──┼───────┼───────┼──┤
│ 23 │鬼娃新娘之鬼娃│不詳          │  2 │
│    │也有種        │              │    │
├──┼───────┼───────┼──┤
│ 24 │全民情聖      │不詳          │  2 │
├──┼───────┼───────┼──┤
│ 25 │登峰造擊      │不詳          │  2 │
├──┼───────┼───────┼──┤
│ 26 │麻辣女王2-美麗│不詳          │  2 │
│    │的要命        │              │    │
├──┼───────┼───────┼──┤
│ 27 │偷情          │不詳          │  2 │
├──┼───────┼───────┼──┤
│ 28 │撒哈拉        │不詳          │  4 │
├──┼───────┼───────┼──┤
│ 29 │小姐與流氓-狗 │不詳          │  2 │
│    │兒逃家記      │              │    │
├──┼───────┼───────┼──┤
│ 30 │天邊一朵雲    │不詳          │  2 │
├──┼───────┼───────┼──┤
│ 31 │莎喲娜啦-小黑 │不詳          │  2 │
├──┼───────┼───────┼──┤
│ 32 │機器人歷險記  │不詳          │  2 │
├──┼───────┼───────┼──┤
│ 33 │麻辣女王-美麗 │不詳          │  2 │
│    │的要命        │              │    │
├──┼───────┼───────┼──┤
│ 34 │中華民國在臺灣│不詳          │  2 │
├──┼───────┼───────┼──┤
│ 35 │吳黨所蹤-下回 │不詳          │  2 │
│    │分解          │              │    │
├──┼───────┼───────┼──┤
│ 36 │狀元模擬考    │不詳          │  2 │
├──┼───────┼───────┼──┤
│ 37 │吳黨所蹤-上台 │不詳          │  2 │
│    │一鞠躬        │              │    │
├──┼───────┼───────┼──┤
│ 38 │門當互不對2-親│不詳          │  2 │
│    │家路窄        │              │    │
├──┼───────┼───────┼──┤
│ 39 │星際大戰三部曲│不詳          │  2 │
├──┼───────┼───────┼──┤
│ 40 │世界大戰      │不詳          │  2 │
├──┼───────┼───────┼──┤
│ 41 │史密斯任務    │不詳          │  2 │
├──┼───────┼───────┼──┤
│ 42 │王者天下      │不詳          │  2 │
├──┼───────┼───────┼──┤
│ 43 │限制級戰警2   │不詳          │  2 │
├──┼───────┼───────┼──┤
│ 44 │驅魔探長      │不詳          │  2 │
├──┼───────┼───────┼──┤
│ 45 │鬥犬          │不詳          │  2 │
├──┼───────┼───────┼──┤
│ 46 │火影忍者-雪姬 │不詳          │  2 │
│    │忍法帖        │              │    │
├──┼───────┼───────┼──┤
│ 47 │蝙輻俠開戰時刻│不詳          │  2 │
├──┼───────┼───────┼──┤
│ 48 │唯女獨尊      │不詳          │  1 │
├──┼───────┼───────┼──┤
│ 49 │紅龍          │不詳          │  2 │
├──┼───────┼───────┼──┤
│ 50 │神鬼認證      │不詳          │  2 │
├──┼───────┼───────┼──┤
│ 51 │終極寶鑣      │不詳          │  2 │
├──┼───────┼───────┼──┤
│ 52 │王者天下      │不詳          │  2 │
├──┼───────┼───────┼──┤
│ 53 │小鬼上路      │不詳          │  2 │
└──┴───────┴───────┴──┘
附表一之二：
┌──┬───────┬───────┬──┐
│編號│   中文片名   │著作財產權利人│片數│
├──┼───────┼───────┼──┤
│ 01 │相聲瓦舍-誰唬 │不詳          │  2 │
│    │嚨我          │              │    │
├──┼───────┼───────┼──┤
│ 02 │女子十二月坊敦│不詳          │  4 │
│    │煌            │              │    │
├──┼───────┼───────┼──┤
│ 03 │女子十二月坊  │不詳          │  3 │
├──┼───────┼───────┼──┤
│ 04 │黃鶯鶯最初之鶯│不詳          │  2 │
├──┼───────┼───────┼──┤
│ 05 │鳳飛飛35週年演│不詳          │  2 │
│    │唱會          │              │    │
├──┼───────┼───────┼──┤
│ 06 │陳美舞魅小提琴│不詳          │  1 │
├──┼───────┼───────┼──┤
│ 07 │電音王2       │不詳          │  1 │
├──┼───────┼───────┼──┤
│ 08 │張信哲-下一個 │不詳          │  1 │
│    │永遠          │              │    │
├──┼───────┼───────┼──┤
│ 09 │王啟文-老鼠愛 │不詳          │  1 │
│    │大米          │              │    │
├──┼───────┼───────┼──┤
│ 10 │光良-童話     │不詳          │  2 │
└──┴───────┴───────┴──┘
附表二：（郝國懷被扣押證物部分）
┌──┬──────┬──────┬───────┐
│編號│證物品名    │數量        │ 備        註 │
├──┼──────┼──────┼───────┤
│  1 │盜版影音光碟│256片       │其片名、著作財│
│    │            │            │產權利人、片數│
│    │            │            │詳如附表二之一│
│    │            │            │。            │
├──┼──────┼──────┼───────┤
│  2 │盜版音樂光碟│168片       │其片名、著作財│
│    │            │            │產權利人、片數│
│    │            │            │詳如附表二之二│
│    │            │            │。            │
├──┼──────┼──────┼───────┤
│  3 │客戶名冊    │20張        │              │
├──┼──────┼──────┼───────┤
│  4 │委託代送件  │56張        │              │
├──┼──────┼──────┼───────┤
│  5 │訂購單      │6張         │              │
├──┼──────┼──────┼───────┤
│  6 │行動電話    │1支         │含充電器      │
├──┼──────┼──────┼───────┤
│  7 │收款報表    │6張         │              │
├──┼──────┼──────┼───────┤
│  8 │存摺        │7本         │              │
├──┼──────┼──────┼───────┤
│  9 │不織布光碟套│200張       │              │
├──┼──────┼──────┼───────┤
│ 10 │電腦主機    │2台         │均含內建燒錄機│
├──┼──────┼──────┼───────┤
│ 11 │目錄        │10張        │              │
├──┼──────┼──────┼───────┤
│ 12 │空白光碟片  │98片        │              │
└──┴──────┴──────┴───────┘
附表二之一：
┌──┬───────┬───────┬──┐
│編號│   中文片名   │著作財產權利人│片數│
├──┼───────┼───────┼──┤
│  1 │花木蘭2       │狄士尼        │  2 │
├──┼───────┼───────┼──┤
│  2 │龍貓          │狄士尼        │  4 │
├──┼───────┼───────┼──┤
│  3 │怪獸電力公司  │狄士尼        │  4 │
├──┼───────┼───────┼──┤
│  4 │魔法公主      │狄士尼        │  2 │
├──┼───────┼───────┼──┤
│  5 │國家寶藏      │狄士尼        │  2 │
├──┼───────┼───────┼──┤
│  6 │亞瑟王        │狄士尼        │  2 │
├──┼───────┼───────┼──┤
│  7 │麻雀變公主2-皇│狄士尼        │  2 │
│    │家有約        │              │    │
├──┼───────┼───────┼──┤
│  8 │風中奇緣2     │狄士尼        │  2 │
├──┼───────┼───────┼──┤
│  9 │小美人魚2     │狄士尼        │  2 │
├──┼───────┼───────┼──┤
│ 10 │102真狗       │狄士尼        │  2 │
├──┼───────┼───────┼──┤
│ 11 │鐘樓怪人2     │狄士尼        │  2 │
├──┼───────┼───────┼──┤
│ 12 │仙履奇緣2     │狄士尼        │  4 │
├──┼───────┼───────┼──┤
│ 13 │星銀島        │狄士尼        │  4 │
├──┼───────┼───────┼──┤
│ 14 │魔女宅急便    │狄士尼        │  2 │
├──┼───────┼───────┼──┤
│ 15 │紅豬          │狄士尼        │  2 │
├──┼───────┼───────┼──┤
│ 16 │超人特攻隊    │狄士尼        │  2 │
├──┼───────┼───────┼──┤
│ 17 │風之谷        │狄士尼        │  2 │
├──┼───────┼───────┼──┤
│ 18 │心之谷        │狄士尼        │  2 │
├──┼───────┼───────┼──┤
│ 19 │天空之城      │狄士尼        │  2 │
├──┼───────┼───────┼──┤
│ 20 │熊的傳說      │狄士尼        │  4 │
├──┼───────┼───────┼──┤
│ 21 │小馬王        │狄士尼        │  2 │
├──┼───────┼───────┼──┤
│ 22 │兒時的點點滴滴│狄士尼        │  2 │
├──┼───────┼───────┼──┤
│ 23 │失落的帝國    │狄士尼        │  2 │
├──┼───────┼───────┼──┤
│ 24 │神隱少女      │狄士尼        │  2 │
├──┼───────┼───────┼──┤
│ 25 │變身國王      │狄士尼        │  2 │
├──┼───────┼───────┼──┤
│ 26 │白雪公主      │狄士尼        │  2 │
├──┼───────┼───────┼──┤
│ 27 │玩具總動員2   │狄士尼        │  2 │
├──┼───────┼───────┼──┤
│ 28 │玩具總動員    │狄士尼        │  2 │
├──┼───────┼───────┼──┤
│ 29 │沙漠騎兵      │狄士尼        │  2 │
├──┼───────┼───────┼──┤
│ 30 │辣媽辣妹      │狄士尼        │  2 │
├──┼───────┼───────┼──┤
│ 31 │神鬼奇航-鬼盜 │狄士尼        │  2 │
│    │船魔咒        │              │    │
├──┼───────┼───────┼──┤
│ 32 │我的野蠻網友  │狄士尼        │  2 │
├──┼───────┼───────┼──┤
│ 33 │重裝任務      │狄士尼        │  2 │
├──┼───────┼───────┼──┤
│ 34 │24小時反恐任務│華納          │  4 │
│    │第三季        │              │    │
├──┼───────┼───────┼──┤
│ 35 │特務辦喜事    │華納          │  2 │
├──┼───────┼───────┼──┤
│ 36 │瞞天過海2-長驅│華納          │  2 │
│    │直入          │              │    │
├──┼───────┼───────┼──┤
│ 37 │哈利波特-阿茲 │華納          │  2 │
│    │卡班的逃犯    │              │    │
├──┼───────┼───────┼──┤
│ 38 │愛在日落巴黎時│華納          │  2 │
├──┼───────┼───────┼──┤
│ 39 │北極特快車    │華納          │  2 │
├──┼───────┼───────┼──┤
│ 40 │貓狗大戰      │華納          │  2 │
├──┼───────┼───────┼──┤
│ 41 │特洛伊-木馬屠 │華納          │  5 │
│    │城            │              │    │
├──┼───────┼───────┼──┤
│ 42 │史酷比        │華納          │  2 │
├──┼───────┼───────┼──┤
│ 43 │樂一通大顯身手│華納          │  2 │
├──┼───────┼───────┼──┤
│ 44 │末代武士      │華納          │  3 │
├──┼───────┼───────┼──┤
│ 45 │駭客任務-重裝 │華納          │  2 │
│    │上陣          │              │    │
├──┼───────┼───────┼──┤
│ 46 │冰原歷險記    │福斯          │  2 │
├──┼───────┼───────┼──┤
│ 47 │機械公敵      │福斯          │  2 │
├──┼───────┼───────┼──┤
│ 48 │加菲貓        │福斯          │  2 │
├──┼───────┼───────┼──┤
│ 49 │明天過後      │福斯          │  2 │
├──┼───────┼───────┼──┤
│ 50 │新婚告急      │福斯          │  2 │
├──┼───────┼───────┼──┤
│ 51 │英雄          │福斯          │  2 │
├──┼───────┼───────┼──┤
│ 52 │天降奇兵      │福斯          │  2 │
├──┼───────┼───────┼──┤
│ 53 │X戰警2        │福斯          │  2 │
├──┼───────┼───────┼──┤
│ 54 │X戰警         │福斯          │  2 │
├──┼───────┼───────┼──┤
│ 55 │鬼訊號        │環球          │  2 │
├──┼───────┼───────┼──┤
│ 56 │史瑞克2       │環球          │  6 │
├──┼───────┼───────┼──┤
│ 57 │小飛俠彼得潘  │環球          │  2 │
├──┼───────┼───────┼──┤
│ 58 │航站情緣      │環球          │  2 │
├──┼───────┼───────┼──┤
│ 59 │鬼娃也有種    │環球          │  2 │
├──┼───────┼───────┼──┤
│ 60 │魔法靈貓      │環球          │  2 │
├──┼───────┼───────┼──┤
│ 61 │辛巴達七海傳奇│環球          │  2 │
├──┼───────┼───────┼──┤
│ 62 │凡赫辛        │環球          │  2 │
├──┼───────┼───────┼──┤
│ 63 │遇上波莉      │環球          │  2 │
├──┼───────┼───────┼──┤
│ 64 │美國派之昏禮  │環球          │  2 │
├──┼───────┼───────┼──┤
│ 65 │綠巨人浩克    │環球          │  2 │
├──┼───────┼───────┼──┤
│ 66 │凸槌特派員    │環球          │  2 │
├──┼───────┼───────┼──┤
│ 67 │大蟒蛇        │哥倫比亞      │  2 │
├──┼───────┼───────┼──┤
│ 68 │一家之鼠2     │哥倫比亞      │  2 │
├──┼───────┼───────┼──┤
│ 69 │蜘蛛人2       │哥倫比亞      │  2 │
├──┼───────┼───────┼──┤
│ 70 │三十姑娘一朵花│哥倫比亞      │  2 │
├──┼───────┼───────┼──┤
│ 71 │秘窗          │哥倫比亞      │  2 │
├──┼───────┼───────┼──┤
│ 72 │絕地戰警2     │哥倫比亞      │  2 │
├──┼───────┼───────┼──┤
│ 73 │地獄怪客      │哥倫比亞      │  2 │
├──┼───────┼───────┼──┤
│ 74 │霹靂嬌娃2-全速│哥倫比亞      │  2 │
│    │進攻          │              │    │
├──┼───────┼───────┼──┤
│ 75 │奶爸安親班    │哥倫比亞      │  2 │
├──┼───────┼───────┼──┤
│ 76 │功夫          │哥倫比亞      │  2 │
├──┼───────┼───────┼──┤
│ 77 │刀鋒戰士3位一 │新線          │  2 │
│    │體            │              │    │
├──┼───────┼───────┼──┤
│ 78 │手札情緣      │新線          │  2 │
├──┼───────┼───────┼──┤
│ 79 │魔戒三部曲-王 │新線          │  3 │
│    │者再臨        │              │    │
├──┼───────┼───────┼──┤
│ 80 │槓上富家女    │米高梅        │  2 │
├──┼───────┼───────┼──┤
│ 81 │辣女過招      │派拉蒙        │  2 │
├──┼───────┼───────┼──┤
│ 82 │麻雀變王妃    │派拉蒙        │  2 │
├──┼───────┼───────┼──┤
│ 83 │搖滾教室      │派拉蒙        │  2 │
├──┼───────┼───────┼──┤
│ 84 │絕配冤家      │派拉蒙        │  2 │
├──┼───────┼───────┼──┤
│ 85 │古墓奇兵2-風起│派拉蒙        │  2 │
│    │雲湧          │              │    │
├──┼───────┼───────┼──┤
│ 86 │黑俠          │不詳          │  2 │
├──┼───────┼───────┼──┤
│ 87 │當我們黏在一起│不詳          │  2 │
├──┼───────┼───────┼──┤
│ 88 │小飛俠-夢不落 │不詳          │  2 │
│    │帝國          │              │    │
├──┼───────┼───────┼──┤
│ 89 │平成狸合戰    │不詳          │  2 │
├──┼───────┼───────┼──┤
│ 90 │阿貴          │不詳          │  2 │
├──┼───────┼───────┼──┤
│ 91 │水果健康操禮盒│不詳          │  2 │
├──┼───────┼───────┼──┤
│ 92 │花            │不詳          │  2 │
├──┼───────┼───────┼──┤
│ 93 │秦始皇與兵馬俑│不詳          │  3 │
├──┼───────┼───────┼──┤
│ 94 │恐龍          │不詳          │  2 │
├──┼───────┼───────┼──┤
│ 95 │再見了可魯    │不詳          │  2 │
├──┼───────┼───────┼──┤
│ 96 │千機變        │不詳          │  2 │
├──┼───────┼───────┼──┤
│ 97 │防彈武僧      │不詳          │  2 │
├──┼───────┼───────┼──┤
│ 98 │環遊世界80天  │不詳          │  2 │
├──┼───────┼───────┼──┤
│ 99 │追殺比爾      │不詳          │  2 │
├──┼───────┼───────┼──┤
│100 │異形戰場      │不詳          │  2 │
├──┼───────┼───────┼──┤
│101 │緣起峰火蔓延時│不詳          │  2 │
├──┼───────┼───────┼──┤
│102 │醜聞          │不詳          │  2 │
├──┼───────┼───────┼──┤
│103 │色戒          │不詳          │  2 │
├──┼───────┼───────┼──┤
│104 │金髮尤物2     │不詳          │  2 │
├──┼───────┼───────┼──┤
│105 │色即是空      │不詳          │  2 │
├──┼───────┼───────┼──┤
│106 │魔法城堡      │不詳          │  2 │
├──┼───────┼───────┼──┤
│107 │未婚妻漫長等待│不詳          │  2 │
├──┼───────┼───────┼──┤
│108 │攻殼機動隊    │不詳          │  2 │
├──┼───────┼───────┼──┤
│109 │雷之心靈傳奇  │不詳          │  2 │
├──┼───────┼───────┼──┤
│110 │最後聖誕夜    │不詳          │  8 │
├──┼───────┼───────┼──┤
│111 │幻影殺手      │不詳          │  2 │
├──┼───────┼───────┼──┤
│112 │全民情聖      │不詳          │  2 │
├──┼───────┼───────┼──┤
│113 │聖鬥士星失天界│不詳          │  2 │
│    │篇            │              │    │
├──┼───────┼───────┼──┤
│114 │殲滅十三區    │不詳          │  2 │
└──┴───────┴───────┴──┘
附表二之二：
┌──┬───────┬───────┬──┐
│編號│   中文片名   │著作財產權利人│片數│
├──┼───────┼───────┼──┤
│  1 │張韶涵-歐若拉 │福茂          │  6 │
│    │等            │              │    │
├──┼───────┼───────┼──┤
│  2 │林俊傑-第二天 │豐華          │  8 │
│    │堂等          │              │    │
├──┼───────┼───────┼──┤
│  3 │梁靜茹-美麗人 │滾石          │ 20 │
│    │升等          │              │    │
├──┼───────┼───────┼──┤
│  4 │潘瑋柏-壁虎漫 │環球          │  1 │
│    │步            │              │    │
├──┼───────┼───────┼──┤
│  5 │張學友-活出生 │上華          │  4 │
│    │命等          │              │    │
├──┼───────┼───────┼──┤
│  6 │孫燕姿-Stefan │華納          │ 19 │
│    │ie等          │              │    │
├──┼───────┼───────┼──┤
│  7 │No Name-同名專│科藝百代      │ 28 │
│    │輯等          │              │    │
├──┼───────┼───────┼──┤
│  8 │周杰倫-七里香 │新力          │ 24 │
│    │等            │              │    │
├──┼───────┼───────┼──┤
│  9 │伍佰-淚橋等   │艾迴          │  9 │
├──┼───────┼───────┼──┤
│ 10 │JS-遇見未來等 │華研          │  7 │
├──┼───────┼───────┼──┤
│ 11 │小野麗沙-左岸 │不詳          │  1 │
│    │香頌          │              │    │
├──┼───────┼───────┼──┤
│ 12 │小野麗沙-我的 │不詳          │  1 │
│    │BossN ova     │              │    │
├──┼───────┼───────┼──┤
│ 13 │伍佰-愛你伍佰 │不詳          │  2 │
│    │年            │              │    │
├──┼───────┼───────┼──┤
│ 14 │張學友-活出生 │不詳          │  2 │
│    │命演唱會      │              │    │
├──┼───────┼───────┼──┤
│ 15 │鄭秀文-登峰造 │不詳          │  2 │
│    │極世紀精選    │              │    │
├──┼───────┼───────┼──┤
│ 16 │菲爾柯林斯-情 │不詳          │  4 │
│    │歌自選集2     │              │    │
├──┼───────┼───────┼──┤
│ 17 │王力宏-音樂進 │不詳          │  2 │
│    │化論          │              │    │
├──┼───────┼───────┼──┤
│ 18 │范瑋琦-最初的 │不詳          │  2 │
│    │夢想          │              │    │
├──┼───────┼───────┼──┤
│ 19 │我也會愛上別人│不詳          │  2 │
├──┼───────┼───────┼──┤
│ 20 │麥可森-變奏曲 │不詳          │  2 │
├──┼───────┼───────┼──┤
│ 21 │伍佰-冬之火九 │不詳          │  2 │
│    │重天演唱會    │              │    │
├──┼───────┼───────┼──┤
│ 22 │彭佳慧-暢情錄 │不詳          │  2 │
├──┼───────┼───────┼──┤
│ 23 │周華健-周而復 │不詳          │  2 │
│    │使            │              │    │
├──┼───────┼───────┼──┤
│ 24 │阿杜-醇情歌   │不詳          │  2 │
├──┼───────┼───────┼──┤
│ 25 │蕭亞軒-美麗的 │不詳          │  2 │
│    │插曲          │              │    │
├──┼───────┼───────┼──┤
│ 26 │閃亮三姐妹-羅 │不詳          │  1 │
│    │密歐的世界    │              │    │
├──┼───────┼───────┼──┤
│ 27 │SHE-ENCORE安可│不詳          │  1 │
│    │              │              │    │
├──┼───────┼───────┼──┤
│ 28 │寶兒-我是寶兒 │不詳          │  1 │
├──┼───────┼───────┼──┤
│ 29 │歌劇魅影      │不詳          │  2 │
├──┼───────┼───────┼──┤
│ 30 │SHE-奇幻樂園演│不詳          │  2 │
│    │唱會          │              │    │
├──┼───────┼───────┼──┤
│ 31 │SHE-SUPER     │不詳          │  2 │
├──┼───────┼───────┼──┤
│ 32 │張學友-2004活 │不詳          │  2 │
│    │出生命演唱會  │              │    │
├──┼───────┼───────┼──┤
│ 33 │SHE-奇幻旅程  │不詳          │  1 │
└──┴───────┴───────┴──┘
附表三：（鄭如汎被扣押證物部分）
┌──┬──────┬──────┬───────┐
│編號│證物品名    │數量        │ 備        註 │
├──┼──────┼──────┼───────┤
│  1 │盜版影音光碟│403片       │其片名、著作財│
│    │            │            │產權利人、片數│
│    │            │            │詳如附表三之一│
│    │            │            │。            │
├──┼──────┼──────┼───────┤
│  2 │盜版音樂光碟│158片       │其片名、著作財│
│    │            │            │產權利人、片數│
│    │            │            │詳如附表三之二│
│    │            │            │。            │
├──┼──────┼──────┼───────┤
│  3 │色情光碟    │75片        │              │
├──┼──────┼──────┼───────┤
│  4 │行動電話    │5支         │內均含SIM卡， │
│    │            │            │號碼：00000000│
│    │            │            │63、0000000000│
│    │            │            │、0000000000及│
│    │            │            │號碼不詳2支。 │
├──┼──────┼──────┼───────┤
│  5 │郵寄信封    │21張        │均含宣傳目錄表│
├──┼──────┼──────┼───────┤
│  6 │宣傳目錄表  │33張        │              │
├──┼──────┼──────┼───────┤
│  7 │客戶資料    │10張        │              │
├──┼──────┼──────┼───────┤
│  8 │電腦設備    │1組         │含螢幕、主機、│
│    │            │            │鍵盤、滑鼠各一│
│    │            │            │件等          │
├──┼──────┼──────┼───────┤
│  9 │筆記本      │1本         │              │
├──┼──────┼──────┼───────┤
│ 10 │行動電話    │2支         │內均含SIM卡， │
│    │            │            │號碼：00000000│
│    │            │            │21、0000000000│
│    │            │            │。            │
└──┴──────┴──────┴───────┘
附表三之一：
┌──┬───────┬───────┬──┐
│編號│   中文片名   │著作財產權利人│片量│
├──┼───────┼───────┼──┤
│  1 │魔法公主      │迪士尼        │  2 │
├──┼───────┼───────┼──┤
│  2 │國家寶藏      │迪士尼        │ 12 │
├──┼───────┼───────┼──┤
│  3 │心之谷        │迪士尼        │  4 │
├──┼───────┼───────┼──┤
│  4 │龍貓          │迪士尼        │  4 │
├──┼───────┼───────┼──┤
│  5 │天空之城      │迪士尼        │  4 │
├──┼───────┼───────┼──┤
│  6 │魔女宅急便    │迪士尼        │  8 │
├──┼───────┼───────┼──┤
│  7 │麻雀變公主2-皇│迪士尼        │  2 │
│    │家有約        │              │    │
├──┼───────┼───────┼──┤
│  8 │浴火英雄      │迪士尼        │  2 │
├──┼───────┼───────┼──┤
│  9 │海底總動員    │迪士尼        │  6 │
├──┼───────┼───────┼──┤
│ 10 │風之谷        │迪士尼        │  2 │
├──┼───────┼───────┼──┤
│ 11 │歡喜碰碰狸    │迪士尼        │  4 │
├──┼───────┼───────┼──┤
│ 12 │亞瑟王        │迪士尼        │  2 │
├──┼───────┼───────┼──┤
│ 13 │瞞天過海2-長驅│華納          │  2 │
│    │直入          │              │    │
├──┼───────┼───────┼──┤
│ 14 │魔鬼終結者    │華納          │  2 │
├──┼───────┼───────┼──┤
│ 15 │六人行第9季   │華納          │ 19 │
├──┼───────┼───────┼──┤
│ 16 │六人行第1季   │華納          │  1 │
├──┼───────┼───────┼──┤
│ 17 │北極特快車    │華納          │  4 │
├──┼───────┼───────┼──┤
│ 18 │駭客任務-重裝 │華納          │  3 │
│    │上陣          │              │    │
├──┼───────┼───────┼──┤
│ 19 │哈利波特-阿茲 │華納          │  8 │
│    │卡班的逃犯    │              │    │
├──┼───────┼───────┼──┤
│ 20 │明天過後      │福斯          │  5 │
├──┼───────┼───────┼──┤
│ 21 │異形戰場      │福斯          │  2 │
├──┼───────┼───────┼──┤
│ 22 │天降奇兵      │福斯          │  1 │
├──┼───────┼───────┼──┤
│ 23 │史瑞克2       │環球          │  2 │
├──┼───────┼───────┼──┤
│ 24 │BJ單身日記    │環球          │  4 │
├──┼───────┼───────┼──┤
│ 25 │活人生吃      │環球          │  2 │
├──┼───────┼───────┼──┤
│ 26 │功夫          │哥倫比亞亞洲  │  4 │
├──┼───────┼───────┼──┤
│ 27 │玩命手機      │新線          │  2 │
├──┼───────┼───────┼──┤
│ 28 │單刀直入      │新線          │  2 │
├──┼───────┼───────┼──┤
│ 29 │鐵男躲避球    │不詳          │  2 │
├──┼───────┼───────┼──┤
│ 30 │兒童教學-巧連 │不詳          │ 34 │
│    │智英語、音樂等│              │    │
├──┼───────┼───────┼──┤
│ 31 │認識KK音標    │不詳          │  4 │
├──┼───────┼───────┼──┤
│ 32 │小叮噹南海大冒│不詳          │  2 │
│    │險            │              │    │
├──┼───────┼───────┼──┤
│ 33 │神奇寶貝跳舞秘│不詳          │  1 │
│    │密基地        │              │    │
├──┼───────┼───────┼──┤
│ 34 │熊貝兒藍色的家│不詳          │  1 │
├──┼───────┼───────┼──┤
│ 35 │張飛要出來了別│不詳          │  4 │
│    │害怕          │              │    │
├──┼───────┼───────┼──┤
│ 36 │瑜珈系列      │不詳          │  6 │
├──┼───────┼───────┼──┤
│ 37 │幻幻點名      │不詳          │  2 │
├──┼───────┼───────┼──┤
│ 38 │魔法阿嬤      │不詳          │  2 │
├──┼───────┼───────┼──┤
│ 39 │天國的階梯    │不詳          │  2 │
├──┼───────┼───────┼──┤
│ 40 │大陸尋奇騰雲駕│不詳          │  2 │
│    │霧的重慶      │              │    │
├──┼───────┼───────┼──┤
│ 41 │春夏秋冬      │不詳          │  2 │
├──┼───────┼───────┼──┤
│ 42 │森林物語      │不詳          │  1 │
├──┼───────┼───────┼──┤
│ 43 │亞歷山大帝    │不詳          │  3 │
├──┼───────┼───────┼──┤
│ 44 │慾望城市第五季│不詳          │  1 │
├──┼───────┼───────┼──┤
│ 45 │異種          │不詳          │  2 │
├──┼───────┼───────┼──┤
│ 46 │犬夜叉貳之章  │不詳          │  1 │
├──┼───────┼───────┼──┤
│ 47 │神雕俠侶      │不詳          │  1 │
├──┼───────┼───────┼──┤
│ 48 │星際大戰二部曲│不詳          │  1 │
├──┼───────┼───────┼──┤
│ 49 │尋秦記        │不詳          │ 12 │
├──┼───────┼───────┼──┤
│ 50 │射雕英雄傳之華│不詳          │  1 │
│    │山論劍        │              │    │
├──┼───────┼───────┼──┤
│ 51 │神雕俠侶      │不詳          │  1 │
├──┼───────┼───────┼──┤
│ 52 │小英的故事    │不詳          │  1 │
├──┼───────┼───────┼──┤
│ 53 │麥兜波羅油王子│不詳          │  1 │
├──┼───────┼───────┼──┤
│ 54 │十萬個為什麼- │不詳          │  1 │
│    │動植物篇      │              │    │
├──┼───────┼───────┼──┤
│ 55 │小小貝多芬牛頓│不詳          │  1 │
├──┼───────┼───────┼──┤
│ 56 │看卡通學成語  │不詳          │  1 │
├──┼───────┼───────┼──┤
│ 57 │貧窮貴公子    │不詳          │  3 │
├──┼───────┼───────┼──┤
│ 58 │潘洛迪健身教學│不詳          │  2 │
├──┼───────┼───────┼──┤
│ 59 │星際賤諜      │不詳          │  1 │
├──┼───────┼───────┼──┤
│ 60 │小鼠波波      │不詳          │  2 │
├──┼───────┼───────┼──┤
│ 61 │西游記        │不詳          │  2 │
├──┼───────┼───────┼──┤
│ 62 │火焰之舞      │不詳          │ 20 │
├──┼───────┼───────┼──┤
│ 63 │布袋戲霹靂九皇│不詳          │ 10 │
│    │座            │              │    │
├──┼───────┼───────┼──┤
│ 64 │小叮噹迷宮之施│不詳          │  2 │
├──┼───────┼───────┼──┤
│ 65 │華氏          │不詳          │  2 │
├──┼───────┼───────┼──┤
│ 66 │熊貓家族      │不詳          │  8 │
├──┼───────┼───────┼──┤
│ 67 │小叮噹夢幻三劍│不詳          │  2 │
│    │客            │              │    │
├──┼───────┼───────┼──┤
│ 68 │小叮噹宇宙漂流│不詳          │  4 │
│    │記            │              │    │
├──┼───────┼───────┼──┤
│ 69 │還珠格格1     │不詳          │  8 │
├──┼───────┼───────┼──┤
│ 70 │佛日不可說    │不詳          │  4 │
├──┼───────┼───────┼──┤
│ 71 │邪惡          │不詳          │  2 │
├──┼───────┼───────┼──┤
│ 72 │中華民國在台灣│不詳          │  2 │
├──┼───────┼───────┼──┤
│ 73 │阿倍野橋魔法商│不詳          │  3 │
│    │店街          │              │    │
├──┼───────┼───────┼──┤
│ 74 │2046          │不詳          │  2 │
├──┼───────┼───────┼──┤
│ 75 │長征          │不詳          │  1 │
├──┼───────┼───────┼──┤
│ 76 │哆啦A夢天方夜 │不詳          │  2 │
│    │談            │              │    │
├──┼───────┼───────┼──┤
│ 77 │敢愛          │不詳          │ 16 │
├──┼───────┼───────┼──┤
│ 78 │阿飛外傳      │不詳          │  2 │
├──┼───────┼───────┼──┤
│ 79 │貓的報恩      │不詳          │  4 │
├──┼───────┼───────┼──┤
│ 80 │埃及王子      │不詳          │  2 │
├──┼───────┼───────┼──┤
│ 81 │頑皮豹        │不詳          │  1 │
├──┼───────┼───────┼──┤
│ 82 │大姆指公主    │不詳          │  1 │
├──┼───────┼───────┼──┤
│ 83 │守護天使      │不詳          │  4 │
├──┼───────┼───────┼──┤
│ 84 │恐怖寵物店    │不詳          │  1 │
├──┼───────┼───────┼──┤
│ 85 │小熊維尼感恩的│不詳          │  3 │
│    │季節          │              │    │
├──┼───────┼───────┼──┤
│ 86 │棋靈王邁向北斗│不詳          │  2 │
│    │盃之路        │              │    │
├──┼───────┼───────┼──┤
│ 87 │白雪公主      │不詳          │  1 │
├──┼───────┼───────┼──┤
│ 88 │羅南十年羅曼史│不詳          │  1 │
├──┼───────┼───────┼──┤
│ 89 │小英的故事    │不詳          │  4 │
├──┼───────┼───────┼──┤
│ 90 │名偵探柯南: 瞳│不詳          │  2 │
│    │孔中的暗殺者  │              │    │
├──┼───────┼───────┼──┤
│ 91 │勇闖黃金城    │不詳          │  2 │
├──┼───────┼───────┼──┤
│ 92 │三更          │不詳          │  2 │
├──┼───────┼───────┼──┤
│ 93 │第8號當舖     │不詳          │  2 │
├──┼───────┼───────┼──┤
│ 94 │星艦戰將      │不詳          │  2 │
├──┼───────┼───────┼──┤
│ 95 │名偵探柯南貝克│不詳          │  2 │
│    │街的亡靈      │              │    │
├──┼───────┼───────┼──┤
│ 96 │致命任務      │不詳          │  2 │
├──┼───────┼───────┼──┤
│ 97 │布袋戲闇城血印│不詳          │ 11 │
├──┼───────┼───────┼──┤
│ 98 │布袋戲未世路  │不詳          │  7 │
├──┼───────┼───────┼──┤
│ 99 │紐約情緣      │不詳          │  2 │
├──┼───────┼───────┼──┤
│100 │鐵男躲避球    │不詳          │  2 │
├──┼───────┼───────┼──┤
│101 │布袋戲霹靈皇朝│不詳          │  1 │
│    │之龍城聖影    │              │    │
├──┼───────┼───────┼──┤
│102 │樊梨花烽火奇遇│不詳          │  1 │
│    │結良緣        │              │    │
├──┼───────┼───────┼──┤
│103 │射雕英雄傳之鐵│不詳          │  1 │
│    │血丹心        │              │    │
├──┼───────┼───────┼──┤
│104 │兇線第六感    │不詳          │  2 │
├──┼───────┼───────┼──┤
│105 │星際戰警-異形 │不詳          │  2 │
│    │入侵          │              │    │
├──┼───────┼───────┼──┤
│106 │砂之器        │不詳          │  1 │
├──┼───────┼───────┼──┤
│107 │頭文字D       │不詳          │  1 │
├──┼───────┼───────┼──┤
│108 │犬夜叉肆之章  │不詳          │  2 │
├──┼───────┼───────┼──┤
│109 │名偵探柯南怪盜│不詳          │  2 │
│    │基德          │              │    │
├──┼───────┼───────┼──┤
│110 │小熊維尼跳跳虎│不詳          │  1 │
│    │與我          │              │    │
├──┼───────┼───────┼──┤
│111 │睡美人        │不詳          │  1 │
├──┼───────┼───────┼──┤
│112 │小叮噹西遊記  │不詳          │  2 │
├──┼───────┼───────┼──┤
│113 │夏威夷生死門  │不詳          │  2 │
├──┼───────┼───────┼──┤
│114 │名偵探柯南曈孔│不詳          │  2 │
│    │中的暗殺者    │              │    │
├──┼───────┼───────┼──┤
│115 │名偵探柯南第14│不詳          │  2 │
│    │號獵物        │              │    │
├──┼───────┼───────┼──┤
│116 │惡靈古堡      │不詳          │  2 │
├──┼───────┼───────┼──┤
│117 │惡靈古堡2     │不詳          │  2 │
├──┼───────┼───────┼──┤
│118 │堂娜漂亮女人音│不詳          │  1 │
│    │樂文字畫      │              │    │
├──┼───────┼───────┼──┤
│119 │射雕英雄傳之東│不詳          │  1 │
│    │邪西毒        │              │    │
├──┼───────┼───────┼──┤
│120 │東廠僅1位     │不詳          │  2 │
├──┼───────┼───────┼──┤
│121 │哆啦A夢翼之勇 │不詳          │  2 │
│    │者            │              │    │
├──┼───────┼───────┼──┤
│122 │哆啦A夢太陽王 │不詳          │  2 │
│    │傳說          │              │    │
└──┴───────┴───────┴──┘
 附表三之二：
┌──┬───────┬───────┬──┐
│編號│   中文片名   │著作財產權利人│片量│
├──┼───────┼───────┼──┤
│  1 │K哥大補帖     │不詳          │  1 │
├──┼───────┼───────┼──┤
│  2 │台語-情歌熱唱 │不詳          │  2 │
├──┼───────┼───────┼──┤
│  3 │劉德華-你是我 │不詳          │  4 │
│    │驕傲演唱會    │              │    │
├──┼───────┼───────┼──┤
│  4 │SHS-EUGENE最新│不詳          │  2 │
│    │專輯          │              │    │
├──┼───────┼───────┼──┤
│  5 │王識賢-情難忘 │不詳          │  1 │
├──┼───────┼───────┼──┤
│  6 │最愛情歌      │不詳          │  1 │
├──┼───────┼───────┼──┤
│  7 │江惠-半醉全精 │不詳          │  3 │
│    │選            │              │    │
├──┼───────┼───────┼──┤
│  8 │最愛一生-情傷 │不詳          │  1 │
│    │編            │              │    │
├──┼───────┼───────┼──┤
│  9 │最愛裴勇俊-原 │不詳          │  1 │
│    │聲帶全紀錄    │              │    │
├──┼───────┼───────┼──┤
│ 10 │倉木麻一-新歌 │不詳          │  6 │
│    │精選          │              │    │
├──┼───────┼───────┼──┤
│ 11 │向蕙玲-我愛的 │不詳          │  3 │
│    │人不是愛我的人│              │    │
├──┼───────┼───────┼──┤
│ 12 │觸電巴比搖頭舞│不詳          │  1 │
│    │曲            │              │    │
├──┼───────┼───────┼──┤
│ 13 │李翊君-賣座精 │不詳          │  1 │
│    │選全記錄      │              │    │
├──┼───────┼───────┼──┤
│ 14 │蔡小虎-想逢的 │不詳          │  1 │
│    │酒            │              │    │
├──┼───────┼───────┼──┤
│ 15 │孫淑媚-愛情恰 │不詳          │  1 │
│    │恰恰          │              │    │
├──┼───────┼───────┼──┤
│ 16 │王識賢-一片天 │不詳          │  1 │
├──┼───────┼───────┼──┤
│ 17 │王心凌-愛你   │不詳          │  1 │
├──┼───────┼───────┼──┤
│ 18 │莫札特-逝世200│不詳          │  1 │
│    │周年精選集    │              │    │
├──┼───────┼───────┼──┤
│ 19 │孫燕姿-2000台 │不詳          │  1 │
│    │北萬人演唱會  │              │    │
├──┼───────┼───────┼──┤
│ 20 │最愛情歌      │不詳          │  1 │
├──┼───────┼───────┼──┤
│ 21 │華原朋美-只要 │不詳          │  1 │
│    │有你          │              │    │
├──┼───────┼───────┼──┤
│ 22 │羅南-十年羅曼 │不詳          │  1 │
│    │史            │              │    │
├──┼───────┼───────┼──┤
│ 23 │吳克群-首張個 │不詳          │  1 │
│    │人全創作專輯  │              │    │
├──┼───────┼───────┼──┤
│ 24 │黃小虎-最愛情 │不詳          │  1 │
│    │歌專輯        │              │    │
├──┼───────┼───────┼──┤
│ 25 │趙薇-飄       │不詳          │  1 │
├──┼───────┼───────┼──┤
│ 26 │梁靜茹-戀愛的 │不詳          │  1 │
│    │力量          │              │    │
├──┼───────┼───────┼──┤
│ 27 │重回美麗時光藍│不詳          │  2 │
│    │色點唱機情歌  │              │    │
├──┼───────┼───────┼──┤
│ 28 │陳明章-精選首 │不詳          │  1 │
│    │部曲          │              │    │
├──┼───────┼───────┼──┤
│ 29 │李翊君-賣座精 │不詳          │  1 │
│    │選全記錄      │              │    │
├──┼───────┼───────┼──┤
│ 30 │蔡琴-琴韻心聲 │不詳          │  1 │
├──┼───────┼───────┼──┤
│ 31 │嘻哈舞曲極速連│不詳          │  2 │
│    │續            │              │    │
├──┼───────┼───────┼──┤
│ 32 │ONE第三輯流行 │不詳          │  2 │
│    │頻道          │              │    │
├──┼───────┼───────┼──┤
│ 33 │純愛戀曲情定鋼│不詳          │  2 │
│    │琴            │              │    │
├──┼───────┼───────┼──┤
│ 34 │張善為-真夏的 │不詳          │  2 │
│    │櫻花          │              │    │
├──┼───────┼───────┼──┤
│ 35 │世紀排笛真情歌│不詳          │  1 │
│    │選            │              │    │
├──┼───────┼───────┼──┤
│ 36 │純愛戀曲情定小│不詳          │  2 │
│    │提琴          │              │    │
├──┼───────┼───────┼──┤
│ 37 │綱琴情人音樂盒│不詳          │  1 │
│    │子            │              │    │
├──┼───────┼───────┼──┤
│ 38 │SHE-EUGENE最新│不詳          │  1 │
│    │專輯          │              │    │
├──┼───────┼───────┼──┤
│ 39 │羅大佑演唱會現│不詳          │  1 │
│    │場收錄        │              │    │
├──┼───────┼───────┼──┤
│ 40 │世紀排笛珍情歌│不詳          │  1 │
│    │選            │              │    │
├──┼───────┼───────┼──┤
│ 41 │國語流行金曲  │不詳          │  1 │
├──┼───────┼───────┼──┤
│ 42 │ONE第三輯流行 │不詳          │  2 │
│    │頻道          │              │    │
├──┼───────┼───────┼──┤
│ 43 │台語KTV情歌大 │不詳          │  1 │
│    │對唱          │              │    │
├──┼───────┼───────┼──┤
│ 44 │台語KTV牌行榜 │不詳          │  1 │
├──┼───────┼───────┼──┤
│ 45 │王心凌-愛你卡 │不詳          │  2 │
│    │拉OK          │              │    │
├──┼───────┼───────┼──┤
│ 46 │SHE-青春影像館│不詳          │  2 │
│    │MTV           │              │    │
├──┼───────┼───────┼──┤
│ 47 │王識賢-情難忘 │不詳          │  1 │
├──┼───────┼───────┼──┤
│ 48 │江蕙-一嘴乾一 │不詳          │  1 │
│    │杯            │              │    │
├──┼───────┼───────┼──┤
│ 49 │蔡小虎-思相枝 │不詳          │  1 │
├──┼───────┼───────┼──┤
│ 50 │黃品源-卡拉版 │不詳          │  1 │
├──┼───────┼───────┼──┤
│ 51 │K哥大補帖     │不詳          │  1 │
├──┼───────┼───────┼──┤
│ 52 │濱崎步-私物語 │不詳          │  2 │
├──┼───────┼───────┼──┤
│ 53 │小事樂園-戀文 │不詳          │  1 │
├──┼───────┼───────┼──┤
│ 54 │女子十二樂彷  │不詳          │  3 │
├──┼───────┼───────┼──┤
│ 55 │黃義達-無法定 │不詳          │  1 │
│    │義            │              │    │
├──┼───────┼───────┼──┤
│ 56 │梁靜茹-燕尾蝶 │不詳          │  2 │
│    │下定愛的心    │              │    │
├──┼───────┼───────┼──┤
│ 57 │聖女天團      │不詳          │  4 │
├──┼───────┼───────┼──┤
│ 58 │黃妃-非常妃   │不詳          │  2 │
├──┼───────┼───────┼──┤
│ 59 │瑪麗亞凱莉之星│不詳          │  2 │
│    │夢舞演唱會    │              │    │
├──┼───────┼───────┼──┤
│ 60 │黃品源卡拉版  │不詳          │  1 │
├──┼───────┼───────┼──┤
│ 61 │梅艷芳極夢幻演│不詳          │  2 │
│    │唱會          │              │    │
├──┼───────┼───────┼──┤
│ 62 │哈利波特神秘的│不詳          │  2 │
│    │魔法石電影原聲│              │    │
│    │帶            │              │    │
├──┼───────┼───────┼──┤
│ 63 │黃立行-黑的意 │不詳          │  3 │
│    │念            │              │    │
├──┼───────┼───────┼──┤
│ 64 │胡彥斌-文武雙 │不詳          │  1 │
│    │全            │              │    │
├──┼───────┼───────┼──┤
│ 65 │范逸臣-信仰愛 │不詳          │  1 │
│    │情            │              │    │
├──┼───────┼───────┼──┤
│ 66 │蒐藏張智成新哥│不詳          │  1 │
│    │精選          │              │    │
├──┼───────┼───────┼──┤
│ 67 │鄭秀文-登峰造 │不詳          │  3 │
│    │極世紀精選    │              │    │
├──┼───────┼───────┼──┤
│ 68 │老鷹合唱團跨越│不詳          │  1 │
│    │30年典藏精選  │              │    │
├──┼───────┼───────┼──┤
│ 69 │黃鶯鶯西洋情歌│不詳          │  2 │
│    │精選          │              │    │
├──┼───────┼───────┼──┤
│ 70 │張惠妹-也許明 │不詳          │  1 │
│    │天            │              │    │
├──┼───────┼───────┼──┤
│ 71 │馬友友巴西情迷│不詳          │  1 │
├──┼───────┼───────┼──┤
│ 72 │費玉清超級精選│不詳          │  4 │
│    │紅歌          │              │    │
├──┼───────┼───────┼──┤
│ 73 │周傳雄情歌教父│不詳          │  2 │
│    │新哥精選      │              │    │
├──┼───────┼───────┼──┤
│ 74 │水漾年也      │不詳          │  2 │
├──┼───────┼───────┼──┤
│ 75 │品冠-門沒鎖   │不詳          │  1 │
├──┼───────┼───────┼──┤
│ 76 │陳淑樺-給陳淑 │不詳          │  2 │
│    │樺的一封信巔峰│              │    │
│    │經典          │              │    │
├──┼───────┼───────┼──┤
│ 77 │5566-摯愛     │不詳          │  4 │
├──┼───────┼───────┼──┤
│ 78 │蒐藏張智成新哥│不詳          │  2 │
│    │精選          │              │    │
├──┼───────┼───────┼──┤
│ 79 │蔡幸娟-真情MTV│不詳          │  2 │
├──┼───────┼───────┼──┤
│ 80 │張惠妹-勇敢   │不詳          │  2 │
├──┼───────┼───────┼──┤
│ 81 │黃立成-麻吉第 │不詳          │  1 │
│    │貳樂章        │              │    │
├──┼───────┼───────┼──┤
│ 82 │五月天-神的孩 │不詳          │  2 │
│    │子都在跳舞    │              │    │
├──┼───────┼───────┼──┤
│ 83 │動力火車-就是 │不詳          │  2 │
│    │紅光輝全紀錄  │              │    │
├──┼───────┼───────┼──┤
│ 84 │平井堅-KENSBAR│不詳          │  1 │
├──┼───────┼───────┼──┤
│ 85 │西城男孩-純愛 │不詳          │  1 │
│    │年代          │              │    │
├──┼───────┼───────┼──┤
│ 86 │陳慧琳-飛天舞 │不詳          │  2 │
│    │會演唱會      │              │    │
├──┼───────┼───────┼──┤
│ 87 │胡彥斌-混合體 │不詳          │  1 │
├──┼───────┼───────┼──┤
│ 88 │張學友-音樂之 │不詳          │  3 │
│    │旅LIVE0000-000│              │    │
│    │3演唱會       │              │    │
├──┼───────┼───────┼──┤
│ 89 │周杰倫-七里香 │不詳          │  2 │
├──┼───────┼───────┼──┤
│ 90 │周杰倫-THEONE │不詳          │  2 │
│    │演唱會        │              │    │
├──┼───────┼───────┼──┤
│ 91 │阿杜-醇情歌   │不詳          │  2 │
├──┼───────┼───────┼──┤
│ 92 │陳慧琳-最新粵 │不詳          │  2 │
│    │語專輯        │              │    │
├──┼───────┼───────┼──┤
│ 93 │王菲-將愛     │不詳          │  2 │
├──┼───────┼───────┼──┤
│ 94 │B.A.D-夢的起點│不詳          │  2 │
├──┼───────┼───────┼──┤
│ 95 │孫淑媚-愛到坎 │不詳          │  1 │
│    │站            │              │    │
├──┼───────┼───────┼──┤
│ 96 │TOP舞曲總冠軍 │不詳          │  1 │
└──┴───────┴───────┴──┘
附表四：（許永昌被扣押證物部分）
┌──┬──────┬──────┬───────┐
│編號│證物品名    │數量        │ 備        註 │
├──┼──────┼──────┼───────┤
│  1 │電腦主機    │1台         │              │
├──┼──────┼──────┼───────┤
│  2 │牛皮紙袋    │37封        │              │
├──┼──────┼──────┼───────┤
│  3 │行動電話    │4支         │均含SIM卡，NOK│
│    │            │            │IA牌3支、MOTOR│
│    │            │            │OLA牌1支      │
├──┼──────┼──────┼───────┤
│  4 │資料夾      │12本        │              │
├──┼──────┼──────┼───────┤
│  5 │目錄DM      │41份        │              │
├──┼──────┼──────┼───────┤
│  6 │膠帶        │3捲         │              │
├──┼──────┼──────┼───────┤
│  7 │名片        │4盒         │              │
├──┼──────┼──────┼───────┤
│  8 │公司資料光碟│1片         │              │
├──┼──────┼──────┼───────┤
│ 09 │傳真機      │1台         │              │
├──┼──────┼──────┼───────┤
│ 10 │信封        │9張         │              │
├──┼──────┼──────┼───────┤
│ 11 │不織布封套  │57張        │              │
├──┼──────┼──────┼───────┤
│ 12 │空白光碟    │80片        │              │
└──┴──────┴──────┴───────┘
附表五：（張秋茂被扣押證物部分）
┌──┬──────┬──────┬───────┐
│編號│證物品名    │數量        │ 備        註 │
├──┼──────┼──────┼───────┤
│  1 │0000000000行│1支         │              │
│    │動電話      │            │              │
├──┼──────┼──────┼───────┤
│  2 │送貨單      │5張         │              │
├──┼──────┼──────┼───────┤
│  3 │夾報明細表  │2張         │              │
└──┴──────┴──────┴───────┘


司法院資訊處製作；財團法人民間司法改革基金會備份。
